臺灣嘉義地方法院民事裁定  
111年度司繼字第37號
聲  請  人  國泰世華商業銀行股份有限公司

法定代理人  郭明鑑  
代  理  人  郭茂忠  
上列聲請人聲請對被繼承人胡永春選任遺產管理人事件，本院裁
定如下：
    主  文
選任翁文覺地政士（處理遺產事務之處所：嘉義縣○○鄉○○村○○00
○00號）為被繼承人胡永春（男，民國00年0月0日生，身分證統
一編號：Z000000000號，民國103年3月24日死亡，生前最後住所
：嘉義縣○○市○○里○○○00號）之遺產管理人。
准對被繼承人胡永春之繼承人為承認繼承之公示催告。
被繼承人胡永春之大陸地區以外繼承人，應自前項公示催告揭示
之日起，壹年內承認繼承，上述期限屆滿，無繼承人承認繼承時
，被繼承人之遺產，於清償債權，並交付遺贈物後，如有剩餘即
歸屬國庫。
聲請程序費用新臺幣1,000元由被繼承人胡永春之遺產負擔。
    理  由
一、按先順序繼承人均拋棄其繼承權時，由次順序之繼承人繼承
    。其次順序繼承人有無不明或第四順序之繼承人均拋棄其繼
    承權者，準用關於無人承認繼承之規定；繼承開始時，繼承
    人之有無不明者，由親屬會議於一個月內選定遺產管理人，
    並將繼承開始及選定遺產管理人之事由，向法院報明；無親
    屬會議或親屬會議未於繼承開始時起一個月內選定遺產管理
    人者，利害關係人或檢察官，得聲請法院選任遺產管理人。
    民法第1176條第6項、第1177條、第1178條第2項定有明文。
    又公示催告期限屆滿，無繼承人承認繼承時，其遺產於清償
    債權，並交付遺贈物後，如有賸餘，歸屬國庫，民法第1185
    條規定甚明。
二、聲請意旨略以：聲請人執有債權憑證，被繼承人尚積欠本金
    及利息。惟被繼承人於民國103年3月24日死亡，且全體繼承
    人皆已拋棄繼承，請求依法選任遺產管理人，以資管理，以
    保權利等語，並提出戶籍謄本、繼承系統表、債權憑證、拋
    棄繼承查詢函及全國財產稅總歸戶財產查詢清單為證。經本
    院審核前揭文件，足認聲請人之上開主張堪信為真實，且核
    與首揭法條規定，尚無不合。
三、經查，本件被繼承人胡永春之繼承人有無不明，確有選任遺
    產管理人之必要。而擔任遺產管理人，主要係彙整被繼承人
    之財產，踐行被繼承人債權、債務之確認，並作適法合理之
    分配，且於有繼承人承認繼承時或遺產分配後，尚有剩餘時
    ，將遺產移交繼承人或國庫，此須熟悉相關法律程序進行遺
    產處分；從而，為使被繼承人所留遺產之處置順利進行，本
    院代為徵詢之結果，並經翁文覺地政士出具同意書在卷，陳
    明其願擔任被繼承人之遺產管理人，而其既為土地登記專業
    人士，自對於遺產之登記及處分應屬嫻熟，堪認選任其為本
    件遺產管理人為適當，並依法為承認繼承之公示催告。
四、依家事事件法第127條第4項，爰裁定如主文。
五、如對本裁定不服，應於裁定送達後10日之不變期間內，向本
    院提出抗告狀，並繳納抗告費新臺幣1,000元。
中　　華　　民　　國　　111 　年　　7 　　月　　22　　日
               家事法庭  司法事務官 黃冠嵐          
正本係照原本作成。
中　　華　　民　　國　　111 　年　　7 　　月　　22　　日
                         書　記　官　朱鴻明